# 权益法核算被投资单位借壳上市会计处理

提问人：小天 111 时间：2019-01-08 14:54:42
请教各位大神，我公司投资了一家 A 公司持股比例为 9%，在账面按照权益法核算； 2018 年年中的时候该公司通过借壳 B上市了，上市后我们持有上市公司 B股份 7%，并且仍然对上市公司有重大影响，在账面继续按照权益法核算。请问在股权交割日如何处理，股份被稀释掉在账面如何处理？

回答人：chenyiwei
由于原先持有的是非上市公司股权，现在替换为上市公司股权，而而上市公司股权的估值方法、估值结果、价值波动性、流通性等与非上市资产存在重大差异，因此该项股权置换具有商业实质。
你公司对换入 B 公司股权应按其公允价值（一般可按 B 公司的新股定增价）作为成本进行初始计量，与原先对 A 公司的 9% 股权按权益法核算到股权置换日的账面价值之间的差额确认为投资收益。如果原先权益法核算期间确认过其他综合收益、资本公积等的，则按处置股权时相同的原则处理。